臺灣基隆地方法院刑事判決　
111年度訴字第162號
公  訴  人  臺灣基隆地方檢察署檢察官
被      告  柯至謙


                    居基隆市○○區○○街0○00號0樓(指定送達址)
            高士宸


上  一  人
選任辯護人  林國忠律師
被      告  汪禹君


            鄭泓琪


            陳子錥


                    居基隆市○○區○○街000巷0○0號0樓(指定送達址)
            吳承軒


上列被告等因妨害秩序案件，經檢察官提起公訴（109年度偵字
第6798號），被告等於準備程序中，就被訴事實為有罪之陳述，
經本院合議庭裁定由受命法官獨任進行簡式審判程序後，檢察官
聲請改依協商程序而為判決，本院判決如下：
    主          文
一、丙○○犯在公共場所聚集三人以上首謀及下手實施強暴罪，處
    有期徒刑7月。緩刑3年，並應於本判決確定後1年內，向指
    定之政府機關、政府機構、行政法人、社區或其他符合公益
    目的之機構或團體，提供100小時之義務勞務，及接受2 場
    次之法治教育。
二、丁○○犯在公共場所聚集三人以上下手實施強暴罪，處有期徒
    刑6月，如易科罰金，以新臺幣1000元折算1日。緩刑3年，
    並應於本判決確定後1年內，向指定之政府機關、政府機構
    、行政法人、社區或其他符合公益目的之機構或團體，提供
    100小時之義務勞務，及接受2場次之法治教育。
三、乙○○犯在公共場所聚集三人以上下手實施強暴罪，處有期徒
    刑6月，如易科罰金，以新臺幣1000元折算1日。緩刑3年，
    並應於本判決確定後1年內，向指定之政府機關、政府機構
    、行政法人、社區或其他符合公益目的之機構或團體，提供
    100小時之義務勞務，及接受2場次之法治教育。
四、己○○犯在公共場所聚集三人以上在場助勢施強暴罪，處有期
    徒刑4月，如易科罰金，以新臺幣1000元折算1日。緩刑2 年
    ，並應於本判決確定後6個月內，向指定之政府機關、政府
    機構、行政法人、社區或其他符合公益目的之機構或團體，
    提供40小時之義務勞務，及接受1場次之法治教育。
五、戊○○犯在公共場所聚集三人以上下手實施強暴罪，處有期徒
    刑6月，如易科罰金，以新臺幣1000元折算1日。緩刑3年，
    並應於本判決確定後1年內，向指定之政府機關、政府機構
    、行政法人、社區或其他符合公益目的之機構或團體，提供
    100小時之義務勞務，及接受2場次之法治教育。
六、甲○○犯意圖供行使之用攜帶凶器在公共場所聚集三人以上下
    手實施強暴罪，處有期徒刑8月。緩刑3年，並應於本判決確
    定後1年內，向指定之政府機關、政府機構、行政法人、社
    區或其他符合公益目的之機構或團體，提供120小時之義務
    勞務，及接受3場次之法治教育。
    犯罪事實及理由
一、丙○○於民國109年11月16日4時30分許，因與賴琋宇、庚○○兄
    弟在電話中發生口角爭執，心生不滿，而與賴琋宇、庚○○兄
    弟相約於翌（17）日凌晨，至基隆市○○區○○路000號前談判
    ，並邀集友人丁○○、乙○○、己○○、戊○○、甲○○同往。屆時，
    由丁○○駕駛車號000-0000號自用小客車，搭載丙○○，乙○○、
    己○○到場，戊○○騎乘車號000-0000號普通重型機車跟隨到場
    ，賴琋宇、庚○○兄弟則由黃鴻毅、蘇宥瑞陪同到場。雙方於
    109年11月17日1時56分碰面後，一言不合，丙○○、丁○○、乙○○、己○○、戊○○竟共同基於在公共場所聚集三人以上施強暴
    之犯意聯絡，由丙○○、丁○○、乙○○、戊○○徒手毆打賴琋宇、
    庚○○，己○○則在旁助勢並阻擋黃鴻毅、蘇宥瑞介入；未久，
    甲○○騎乘車號000-000號普通重型機車到場，見狀利用該已
    聚集之群眾型態，加入丙○○、丁○○、乙○○、己○○、戊○○，而
    與其等共同基於在公共場所聚集三人以上施強暴之犯意聯絡
    ，並意圖供行使之用，取出所攜帶之西瓜刀1把，以右手持
    刀往庚○○左側胸部一帶揮砍，致庚○○受有左側氣血胸、左側
    肋骨開放性骨折之傷害。案經庚○○訴由基隆市警察局第二分
    局報告臺灣基隆地方檢察署檢察官偵查起訴。
二、證據
　㈠被告丙○○、丁○○、乙○○、己○○、戊○○、甲○○於準備程序及審
    理時之自白。
　㈡證人賴琋宇於警詢及偵訊、證人庚○○於偵訊之證述。
  ㈢證人黃鴻毅、蘇宥瑞於警詢之證述。
　㈣現場及附近監視器攝得畫面翻拍照片、現場照片、告訴人庚○○之衛生福利部基隆醫院診斷證明書、被告甲○○使用之同款
    西瓜刀照片（偵查卷57至63、119、193至211、215至221頁
    ）。
三、論罪
　㈠核被告丙○○所為，係犯刑法第150條第1項後段之在公共場所
    聚集三人以上首謀及下手實施強暴罪；被告丁○○、乙○○、戊○○所為，均係犯刑法第150條第1項後段之在公共場所聚集三
    人以上下手實施強暴罪；被告己○○所為，係犯刑法第150條
    第1項前段之在公共場所聚集三人以上在場助勢施強暴罪；
    被告甲○○所為，係犯刑法第150條第2項第1款、第1項之意圖
    供行使之用攜帶凶器在公共場所聚集三人以上下手實施強暴
    罪。
　㈡按共犯在學理上，有「任意共犯」與「必要共犯」之分，前
    者指一般原得由一人單獨完成犯罪而由二人以上共同實施之
    情形，當然有刑法總則共犯規定之適用；後者係指須有二人
    以上之參與實施始能成立之犯罪而言。且「必要共犯」依犯
    罪之性質，尚可分為「聚合犯」與「對向犯」，其二人以上
    朝同一目標共同參與犯罪之實施者，謂之「聚合犯」，如刑
    法分則之公然聚眾施強暴、脅迫罪、參與犯罪結社罪、輪姦
    罪等是，因其本質上即屬共同正犯，故除法律依其首謀、下
    手實施或在場助勢等參與犯罪程度之不同，而異其刑罰之規
    定時，各參與不同程度犯罪行為者之間，不能適用刑法總則
    共犯之規定外，其餘均應引用刑法第28條共同正犯之規定（
    最高法院81年度台非字第233號判決要旨參照）。準此，被
    告丙○○、丁○○、乙○○、己○○、戊○○、甲○○間，就上開在公共
    場所聚集三人以上施強暴犯行，有犯意聯絡與行為分擔，應
    論以共同正犯。
　㈢又刑法第150條第1項之罪，係為保護社會整體秩序、安全，
    屬於社會法益，並非個人法益，縱行為人施強暴之客體有數
    人，惟侵害社會法益仍屬單一，僅成立單純一罪，故被告等
    人同時對賴琋宇、庚○○施強暴，僅成立單純一罪。
四、認罪協商
　㈠本件經檢察官與被告6人於審判外達成協商之合意且被告6人
    已認罪，其合意內容為：
　⒈被告丙○○犯在公共場所聚集三人以上首謀及下手實施強暴罪
    ，處有期徒刑7月。緩刑3年，並應於本判決確定後1年內，
    向指定之政府機關、政府機構、行政法人、社區或其他符合
    公益目的之機構或團體，提供100小時之義務勞務，及接受2
    場次之法治教育。
  ⒉被告丁○○犯在公共場所聚集三人以上下手實施強暴罪，處有
    期徒刑6月，如易科罰金，以新臺幣1000元折算1日。緩刑3
    年，並應於本判決確定後1年內，向指定之政府機關、政府
    機構、行政法人、社區或其他符合公益目的之機構或團體，
    提供100小時之義務勞務，及接受2場次之法治教育。
  ⒊被告乙○○犯在公共場所聚集三人以上下手實施強暴罪，處有
    期徒刑6月，如易科罰金，以新臺幣1000元折算1日。緩刑3
    年，並應於本判決確定後1年內，向指定之政府機關、政府
    機構、行政法人、社區或其他符合公益目的之機構或團體，
    提供100小時之義務勞務，及接受2場次之法治教育。
  ⒋被告己○○犯在公共場所聚集三人以上在場助勢施強暴罪，處
    有期徒刑4月，如易科罰金，以新臺幣1000元折算1日。緩刑
    2年，並應於本判決確定後6個月內，向指定之政府機關、政
    府機構、行政法人、社區或其他符合公益目的之機構或團體
    ，提供40小時之義務勞務，及接受1場次之法治教育。
  ⒌被告戊○○犯在公共場所聚集三人以上下手實施強暴罪，處有
    期徒刑6月，如易科罰金，以新臺幣1000元折算1日。緩刑3
    年，並應於本判決確定後1年內，向指定之政府機關、政府
    機構、行政法人、社區或其他符合公益目的之機構或團體，
    提供100小時之義務勞務，及接受2場次之法治教育。
  ⒍被告甲○○犯意圖供行使之用攜帶凶器在公共場所聚集三人以
    上下手實施強暴罪，處有期徒刑8月。緩刑3年，並應於本判
    決確定後1年內，向指定之政府機關、政府機構、行政法人
    、社區或其他符合公益目的之機構或團體，提供120小時之
    義務勞務，及接受3場次之法治教育。　
  ㈡經查，上開協商合意並無刑事訴訟法第455條之4第1項所列不
    得為協商判決之情形，檢察官聲請改依協商程序而為判決
    ，本院爰不經言詞辯論，於協商合意範圍內為協商判決。
五、附記事項
  ㈠按告訴乃論之罪，告訴人於第一審辯論終結前，得撤回其告
    訴；又告訴乃論之罪，其告訴經撤回者，案件應諭知不受理
    之判決，刑事訴訟法第238條第1項、第303條第3款分別定有
    明文。查公訴意旨認被告丙○○、丁○○、乙○○、己○○、戊○○、
    甲○○對告訴人庚○○所為，尚涉犯刑法第277條第1項之傷害罪
    嫌，依同法第287條本文之規定，須告訴乃論，茲因告訴人
    庚○○業已具狀撤回告訴，有其撤回告訴聲請狀6份在卷可稽
    （本院卷第147至157頁），依前揭規定，本應諭知公訴不受
    理，然此部分如成立犯罪，因與前揭論罪科刑之部分，具有
    想像競合犯裁判上一罪之關係，爰不另為不受理之諭知。
  ㈡被告甲○○所有供犯罪所用之西瓜刀1把，並未扣案，且無證據
    顯示現仍存在，協商後不予沒收及追徵。　　
六、應適用之法條：刑事訴訟法第455條之4第2項、第455條之8
    、第454條、第273條之1第1項、第299條第1項前段。
七、本判決除有刑事訴訟法第455條之4第1項第1款、第2款、第4
    款、第6款、第7款所定情形之一，或違反同條第2項規定者
    外，不得上訴。
八、如有上開可得上訴情形，得自收受判決送達之日起20日內，
    向本院提出上訴狀（應附繕本），上訴於臺灣高等法院。
九、本案經檢察官林秋田提起公訴，檢察官林姿妤到庭執行職務
    。 
中　　華　　民　　國　　111 　年　　8 　　月　　29　　日
                  刑事第六庭    法　官　曾淑婷
以上正本證明與原本無異。
本判決除有刑事訴訟法第455條之4第1項第1款、第2款、第4款、
第6款、第7款所定情形之一，或違反同條第2項規定者外，不得
上訴。
如有前揭除外情形，如不服本判決應於收受送達後20日內向本院
提出上訴書狀，並應敘述具體理由；其未敘述上訴理由者，應於
上訴期間屆滿後20日內向本院補提理由書(均須按他造當事人之
人數附繕本)「切勿逕送上級法院」。
中　　華　　民　　國　　111 　年　　8 　　月　　29　　日
                                書記官  陳胤竹
附錄法條：
中華民國刑法第150條
在公共場所或公眾得出入之場所聚集三人以上，施強暴脅迫者，
在場助勢之人，處1年以下有期徒刑、拘役或10萬元以下罰金；
首謀及下手實施者，處6月以上5年以下有期徒刑。
犯前項之罪，而有下列情形之一者，得加重其刑至二分之一：
一、意圖供行使之用而攜帶兇器或其他危險物品犯之。
二、因而致生公眾或交通往來之危險。